臺灣高等法院刑事判決　　　　　　　　　　　　　　九十一年度上易字第八一三號
　　上　訴　人
　　即　被　告　庚○○
　　　　　　　　丁○○
　　右二人共同
　　選任辯護人　黃勝文
　　　　　　　　李進成
右列上訴人等因竊盜案件，不服台灣台北地方法院九十年度易字第一三四二號，中華
民國九十一年二月六日第一審判決（起訴案號：台灣台北地方法院檢察署九十年度偵
字六六九○號），提起上訴，本院判決如左：
    主  文
上訴駁回。
    事  實
一、庚○○於民國（下同）八十一年間因搶奪案件，經原審法院判處有期徒刑五年，
    同年經本院及最高法院判決上訴駁回而確定，與逃亡案件（軍法）有期徒刑一年
    六月合併執行，應執行有期徒刑六年二月，於八十四年五月二十三日因縮短刑期
    假釋出監，於八十六年八月二十一日因縮刑期滿未經撤銷假釋，以已執行論；又
    於八十四年間因竊盜案件，經原審法院判處有期徒刑一年，於八十四年間及八十
    五年間先後經本院及最高法院判決上訴駁回而確定，於八十九年八月二十六日執
    行完畢。丁○○於七十九年間因懲治盜匪條例案件，經本院撤銷原判決，判處有
    期徒刑七年六月確定，於八十二年三月十六日因縮短刑期假釋出監，於八十六年
    六月五日因縮刑期滿未經撤銷假釋，以已執行論。
二、庚○○與丁○○竟共同基於意圖為自己不法之所有之概括犯意聯絡，自九十年一
    月十日下午十時四十分許起，先後於如附表編號一至十所示之時間、地點，由庚○○以附表各編號所示之方式竊取附表各編號所示之人之機車、汽車內財物或趁
    被害人不注意之際徒手竊取，丁○○則在旁把風，連續竊得如附表編號一至十所
    示之人之財物，竊得之行動電話機則交由丁○○售予不知情之李政隆，所得款項
    及竊得之其他財物由其二人朋分。其二人嗣於同年二月二十二日下午十時三十分
    許，在臺北市大安森林公園靠近新生南路與青田街口之人行道上，庚○○正扳開
    辛○○所有之車牌號碼ＢＣＪ─○九六號機車坐墊，著手翻動置物箱內物品之際
，為警當場查獲，而未得逞，另把風之丁○○則趁隙逃逸，嗣經警於同日十一時
    許在臺北市○○○路、建國南路口查獲丁○○。
三、案經臺北市政府警察局大安分局報告臺灣臺北地方法院檢察署檢察官偵辦。
    理  由
一、訊據上訴人即被告庚○○於原審及本院審理時固均坦承有竊盜二隻手機，一隻係
    於附表編號八所示之時、地竊得陳姿妙所有之ＫＹＯＣＥＲＡ牌ＴＧ二○○型行
    動電話機，另一隻已不記得竊盜之時、地及手機之型號，及九十年二月二十二日
    下午十時三十分許在臺北市大安森林公園靠近新生南路與青田街口之人行道上，
    竊盜被害人辛○○所有車牌號碼ＢＣＪ─○九六號機車坐墊內財物未遂等之犯行
    ，惟矢口否認有何附表編號一至七及編號九至十之竊盜犯行，辯稱：被查獲的六
    隻手機，只有二隻手機是其竊盜來的，另外四隻是一位叫「小陳」的人交給我，
    要我幫他賣手機的，且其於警訊時遭刑求，在警局寫之自白書及警訊筆錄除附表
    編號八之犯行外均不實在，在檢察官偵查初訊時因怕警察借提，才作與警訊相同
    之供述云云；訊據被告丁○○於原審及本院審理時均矢口否認有右揭犯罪事實，
    辯稱：其未替庚○○把風，庚○○只有拿行動電話交給其販賣，並不知行動電話
    是偷來的，其警訊筆錄及自白書都是照庚○○筆錄與自白書抄寫，均不實在，於
    檢察官偵查初訊時因怕警察借提，才作與警訊相同之供述，且案發當晚（即九十
    年二月二十二日晚上）其與女友秋祝幸在一起，並未至案發地大安森林公園，此
    可傳訊秋祝幸作證云云。
二、惟查：
  (一)右揭犯罪事實，業據上訴人即被告庚○○、丁○○於警訊及九十年二月二十三日
    檢察官偵查初訊時，均供承不諱（參偵查卷第十四頁反面至第十五頁反面、第四
    十八頁至第四十九頁），核與如附表編號一至十所示之被害人於警訊、被害人辛○○於警訊及原審法院調查時證述之情節大致相符，復據證人李政隆於警訊時、
    證人即查獲本案之警員朱志明、顏志祥、林進豐於原審法院調查時到庭證述詳確
    ，並有被告二人親書之自白書二件（參偵查卷第六頁至第七頁）、被害人陳姿妙
    立具之贓物認領保管單一紙在卷足憑。
  (二)被告庚○○、丁○○雖辯稱於警訊之自白係遭刑求，庚○○之自白書是警察要其
    寫的，而丁○○之自白書則係警察要其抄自庚○○之自白書，且於檢察官偵查初
    訊時之自白係因怕警察借提云云，惟據證人即製作筆錄之警員朱志明、顏志祥於
    偵查及原審法院調查時結證稱：製作警訊筆錄時，並無刑求情事，亦未對被告提
    及借提之事等語（參偵查卷第八十一頁、原審卷第五十五、六十二頁），而被告
    庚○○於原審法院調查時亦供稱：其警訊時意識清楚，自白書係其寫的，當天警
    察沒有說檢察官一定會羈押，檢察官與法警皆未對伊刑求；被告丁○○於原審法
    院調查時亦稱警察並無對其刑求等語（參原審卷第七十七、七十八、八十六頁）
    ，且被告庚○○、丁○○於偵查初訊時已坦承右揭犯行，並坦言警訊實在，在警
    訊之自白係出於自由意識等語，被告庚○○並供稱汽車玻璃用石頭打破，機車坐
    墊以手扳開，竊得之物證件都丟掉，只留現金、行動電話，其他如照相機、金融
    卡、駕照、學生證、信用卡、存摺都丟掉，因之前找工作都碰壁，只有打零工，
    最近被利益引誘才又去偷，被告丁○○並供稱其均在旁邊看庚○○實施犯行等語
    甚詳（參偵查卷第四十八至四十九頁），核與其等於警訊時之供述及自白書之內
    容均為一致。至被告丁○○辯稱其自白書係抄自庚○○之自白書，故內容大致相
    同云云，惟查，被告庚○○與丁○○共同實施竊盜犯行，由庚○○下手行竊，丁○○在旁把風，均共同參與犯行，故其等自白書中就犯罪內容陳述均大致相符，
    亦屬常理，被告丁○○此部分所辯，並不能為其有利之證明。此外復查無其他積
    極證據足認被告等有遭刑求情事，從而被告等上開所辯遭刑求或偵訊時怕警察借
    提云云，均係事後脫免刑責之詞，自不足採。據此，被告等前開於警訊及偵查初
    訊時所為自白既係出於自由意志而為之陳述，自有完全之證據能力。
  (三)被告庚○○辯稱查獲之其他四隻手機係「小陳」託其代為販賣云云。惟查，被告
    庚○○於警訊、檢察官偵查初訊及自白書中均坦承查獲之該六隻手機均為其與被
    告丁○○所共同竊得，被告丁○○於警訊、檢察官偵查初訊及自白書中亦均供稱
    查獲之該六隻手機均為其等所竊得，並由其負責轉售等語，且被告庚○○亦無法
    明確指認「小陳」之真實年籍姓名或聯絡方式，顯係杜撰以避刑責之詞，自無法
    為其有利之證明，要難採信。又被告丁○○於本院審理時辯稱案發當天與其女友
    邱祝幸在一起，並未至大安森林公園替庚○○把風，並請求傳訊邱祝幸作證云云
    。惟查，被告丁○○於警訊、檢察官偵查初訊及自白書中均坦承與庚○○共同參
    與竊盜犯行，由其負責把風，並將所竊得之財物轉售等語，被告庚○○於警訊、
    檢察官初訊及自白書中亦供稱係由丁○○負責把風，以實施竊盜犯行等語，且被
    告庚○○、丁○○於檢察官偵查中均供稱並無其他共犯等語（參偵查卷第四十八
    頁反面），證人顏志祥於原審審理時亦証稱被告庚○○到案後稱尚有共犯還在森
    林公園，並告知丁○○之車號，嗣經巡邏警網於和平東路、建國南路口攔捕到丁○○等語（參原審卷第六十頁），被告丁○○亦供稱其被查獲之地點是在大安森
    林公園附近等語（參原審卷第八十四頁），且被告丁○○若有如此有利之不在場
    證明，何以遲至本院審理時才發覺並提出，顯不合情理，足見被告丁○○上開所
    辯，均係杜撰之詞，其當日確係於大安森林公園共同竊盜並負責把風等情明確，
    被告丁○○請求傳訊邱祝幸到庭作證，核無必要，併此敘明。另選任辯護人於本
    院審理時請求傳訊被害人等，惟查，本件事實已明，且被害人於警訊及原審法院
    審理中已證述明確，並無必要再行傳喚被害人到庭，附此敘明。
  (四)綜上，被告二人嗣後翻異前詞，被告庚○○辯稱只有一次竊盜既遂犯行及一次未
    遂犯行，被告丁○○辯稱庚○○只有拿行動電話交給其販賣及以上開情詞置辯云
    云，均不足採信。本件事證明確，被告犯行堪以認定，應依法論科。
三、核被告庚○○、丁○○所為，均係犯刑法第三百二十條第一項之竊盜罪及同條第
    三項、第一項之竊盜未遂罪。被告二人間，由被告庚○○著手施行竊盜犯行，被
    告丁○○把風，並朋分竊得財物，其等具有犯意聯絡及行為分擔，為共同正犯。
    被告二人先後多次犯行，時間緊接，觸犯構成要件相同之罪名，顯係基於概括犯
    意為之，均為連續犯，應依刑法第五十六條規定，以普通竊盜罪既遂一罪論，並
    均加重其刑。被告等如附表編號七所示之犯行，同時竊得被害人甲○○及王建雄
    之物，侵害被害人二人之財產法益，係一行為觸犯數罪名，為想像競合犯，依刑
    法第五十五條規定，應從受害情節較重之竊盜甲○○物品部分處斷。又被告庚○○於八十一年間因搶奪案件，經原審法院判處有期徒刑五年，同年經本院及最高
    法院判決上訴駁回而確定，與逃亡案件（軍法）有期徒刑一年六月合併執行，應
    執行有期徒刑六年二月，於八十四年五月二十三日因縮短刑期假釋出監，於八十
    六年八月二十一日因縮刑期滿未經撤銷假釋，以已執行論；又於八十四年間因竊
    盜案件，經原審法院判處有期徒刑一年，於八十四年間及八十五年間先後經本院
    及最高法院判決上訴駁回而確定，於八十九年八月二十六日執行完畢；被告丁○○於七十九年間因懲治盜匪條例案件，經本院撤銷原判決，判處有期徒刑七年六
    月確定，於八十二年三月十六日因縮短刑期假釋出監，於八十六年六月五日因縮
    刑期滿未經撤銷假釋，以已執行論，此均有臺灣高等法院檢察署刑案紀錄簡覆表
    各一份在卷可按，其等於五年內再犯本件最重本刑為有期徒刑以上之罪，均為累
    犯，應依刑法第四十七條規定，均遞加重其刑。原審同此事實認定，審酌被告庚○○有多次竊盜及搶奪前科，有卷附上開刑案紀錄簡覆表可憑，竟不知警惕，再
    犯本件連續竊盜犯行，犯罪後復否認大部分犯行，飾詞圖卸，顯無悔意；被告丁○○犯罪後否認犯行，圖卸刑責，其二人均不思尋正當途徑賺取財富，其等犯罪
    之動機、目的、手段、所竊財物之價值及被害人之損害等一切情狀，量處被告庚○○有期徒刑一年六月；被告丁○○有期徒刑一年四月，核無不合。被告丁○○
    上訴，猶執陳詞否認犯罪，被告庚○○上訴，否認大部分犯行，均指摘原判決不
    當，核均無理由，應予駁回。
據上論斷，應依刑事訴訟法第三百六十八條，判決如主文。
本案經檢察官蔡薰慧到庭執行職務。
中      華      民      國    九十一    年      五      月      三十    日
                                      臺灣高等法院刑事第四庭
                                          審判長法  官  蔡  永  昌
                                                法  官  徐  昌  錦
                                                法  官  陳  榮  和
右正本證明與原本無異。
不得上訴。
                                                書記官  劉  麗  芬
中      華      民      國    九十一    年      五      月    三十一    日
附錄：本案論罪科刑法條全文
刑法第三百二十條
一意圖為自己或第三人不法之所有，而竊取他人之動產者，為竊盜罪，處五年以下有
  期徒刑、拘役或五百元以下罰金。
二意圖為自己或第三人不法之利益，而竊佔他人之不動產者，依前項之規定處斷。
三前二項之未遂犯罰之。
附表：
┌──┬─────┬───────┬────┬───────┬─────┐
│編號│時間      │地點          │被害人  │竊得財物      │竊盜方式  │
│    │          │              │        │              │          │
├──┼─────┼───────┼────┼───────┼─────┤
│一  │九十年一月│臺北市大安森林│癸○○  │皮包一個（內  │以石頭打破│
│    │十日下午十│信義路與建國南│        │有身分證、駕照│汽車車窗進│
│    │時四十分許│              │        │、郵局金融卡、│入竊取    │
│    │          │              │        │學生證各一張及│          │
│    │          │              │        │新臺幣（下同）│          │
│    │          │              │        │六百元、國際牌│          │
│    │          │              │        │行動電話一具  │          │
│    │          │              │        │）            │          │
├──┼─────┼───────┼────┼───────┼─────┤
│二  │九十年一月│臺北市大安森林│壬○○  │皮包一個（內有│徒手扳開機│
│    │十七日下午│公園內        │        │提款卡二張、信│車座墊    │
│    │九時許    │              │        │用卡、駕照各一│          │
│    │          │              │        │張及行動電話一│          │
││          │              │        │具）          │          │
│    │          │              │        │              │          │
│    │          │              │        │              │          │
├──┼─────┼───────┼────┼───────┼─────┤
│三  │九十年一月│臺北市大安森林│許佩瑱  │ＮＯＫＩＡ三二│徒手扳開機│
│    │二十一日下│公園靠近新生南│        │一○型行動電話│車（車號：│
│    │午七時許  │路與和平東路口│        │一具及照相機一│ＰＮＴ─八│
│    │          │之人行道      │        │部            │六八號）座│
│    │          │              │        │              │墊        │
│    │          │              │        │              │          │
│    │          │              │        │              │          │
├──┼─────┼───────┼────┼───────┼─────┤
│四  │九十年二月│臺北市○○路三│乙○○  │身分證、健保卡│徒手扳開機│
│    │一日凌晨零│段五十號前    │  │、華南銀行提款│車（車號：│
│    │許時至二時│              │        │卡及信用卡、第│ＢＤＲ─三│
│    │許間      │              │        │一銀行及誠泰銀│七七號）座│
│    │          │              │        │行提款卡各一張│墊        │
│    │          │              │        │、現金三千元、│          │
│    │          │              │        │國際牌ＧＤ九二│          │
│    │          │              │        │型行動電話一具│          │
│    │          │              │        │              │          │
├──┼─────┼───────┼────┼───────┼─────┤
│五  │九十年二月│臺北市○○路三│戊○○  │身分證、健保卡│以石頭打破│
│    │一日凌晨零│段五十二號前  │        │、寶島銀行金融│汽車（車號│
│    │時許      │              │        │卡、慶豐銀行信│：ＤＸ─三│
│    │          │              │        │用卡、汽車及機│六二六）右│
│    │          │              │        │車駕照各一張、│前車窗進入│
│    │          │              │        │現金六千元、奧│竊取      │
│    │          │              │        │林匹克牌照相機│          │
│    │          │              │        │一部（香檳色）│          │
│    │          │              │        │              │          │
├──┼─────┼───────┼────┼───────┼─────┤
│六  │九十年二月│臺北市大安森林│丙○○  │宏碁牌行動電話│以石頭打破│
│    │三日下午十│公園靠近建國南│        │一具          │汽車（車號│
│    │一時二十分│路二段處      │        │              │：ＢＹ─  │
│    │許至五十分│              │        │              │二一三六號│
│    │許間      │              │        │              │）右前車窗│
│    │          │              │        │              │進入竊取  │
├──┼─────┼───────┼────┼───────┼─────┤
│七  │九十年二月│臺北市建國高架│甲○○  │皮包一個（內有│以石頭打破│
│    │十八日夜間│橋下靠近和平東│      │營區出入證一張│汽車（車號│
│    │          │路之上層停車場│        │、郵局、中國農│ＨＹ─五六│
│    │          │              │        │民銀行及王建雄│八八號）左│
│    │          │              │        │所有華南銀行存│後車窗進入│
│    │          │              │        │摺各一本、車用│竊取      │
│    │          │              │        │ＶＣＤ螢幕一個│          │
│    │          │              │        │              │          │
├──┼─────┼───────┼────┼───────┼─────┤
│八  │九十年二月│臺北市大安森林│陳姿妙  │皮包一個（內有│徒手竊取  │
│    │二十日下午│公園音樂臺前面│        │ＴＧ二○○型行│          │
│    │九時三十分│山坡上        │        │動電話一具 、 │          │
│    │許        │              │        │現金五千餘元、│          │
│    │          │              │        │證件等）      │          │
│    │          │              │        │              │          │
│    │          │              │        │              │          │
├──┼─────┼───────┼────┼───────┼─────┤
│九  │九十年二月│臺北市大安森林│子○○  │皮包一個（現金│徒手竊取  │
│    │二十一日凌│公園音樂臺前  │        │三千元、身分證│          │
│    │晨零時三十│              │        │、健保卡及機車│          │
│    │分許      │              │        │駕照各一張、Ｎ│          │
│    │          │              │        │ＯＫＩＡ牌行動│          │
│    │          │              │        │電話一具、中國│          │
│    │          │              │        │信託銀行提款卡│          │
│    │          │              │        │一張）        │          │
├──┼─────┼───────┼────┼───────┼─────┤
│十  │九十年二月│臺北市大安森林│己○○  │背包一個（內有│徒手竊取  │
│    │二十一日下│公園靠近信義路│        │現金二千九百元│          │
│    │午六時五十│與新生南路口處│        │、西門子三五○│          │
│    │五分許    │草坪          │        │八Ｉ型行動電話│          │
│    │          │              │        │一具）        │          │
│    │          │              │        │              │          │
└──┴─────┴───────┴────┴───────┴─────┘
